# 集团内母子公司间人员派遣财务处理

提问人：陈 小霖 32 时间：2021-11-18 16:26:37
咨询一下陈版主和各位老师，目前A集团存在这个情况，母公司向子公司派遣人员向子公司提供服务，这些人员的工作安排由子公司负责，但是这些人的管理权限在母公司，薪酬决定权和业绩考核权在母公司。这种情况下，是直接作为子公司的应付职工薪酬核算，还是作为母公司的应付职工薪酬核算，母公司对子公司确认服务收入和服务成本，同时子公司对母公司确认应付劳务。

回答人：chenyiwei
“这些人员的工作安排由子公司负责，但是这些人的管理权限在母公司”：由母公司负责的“管理权限”具体包括哪些？与“子公司负责工作安排”如何衔接？